【裁判字號】    89,易,703
【裁判日期】    891011
【裁判案由】    竊盜
【裁判全文】
臺灣雲林地方法院刑事判決                          八十九年度易字第七三號
    公  訴  人  臺灣雲林地方法院檢察署檢察官
    被      告  甲○○
右列被告因竊盜案件，經檢察官提起公訴（八十九年度偵字第三五一八號），本院判
決如左：
    主  文
甲○○竊盜，處有期徒刑肆月。
    事  實
一、甲○○前因違反就業服務法案件，經本院於民國八十四年十二月十四日判處罰金
    八萬元確定（未構成累犯），仍不知警惕，竟意圖為自己不法之所有，於八十九
    年五月二十四日上午六時許，在雲林縣莿桐鄉四合村園子十三號前，以不詳方式
    竊取丙○所有車牌號碼ＹＫＱ－八七七號機車一部，得手後將該車牌丟棄，而懸
    掛其於不詳時地拾得他人棄置之ＭＩＩ－七九八號車牌（一九八三年份機車，該
    機車為已故二年多之鄭啟東所有，因已老舊，於失竊二年多來均未報案）供己使
    用。嗣於八十九年八月二十六日十二時三十分許，騎乘上開機車（懸掛ＭＩＩ－
    七九八號車牌）行經雲林縣莿桐鄉○○村○○路五十四號前，為警查獲。
二、案經雲林縣警察局斗六分局報請台灣雲林地方法院檢察署檢察官偵查起訴。
    理  由
一、訊據被告甲○○固坦承上開機車為伊所騎乘，惟矢口否認上開竊盜犯行，辯稱：
    該車係伊在麻園村田邊向一年約三十歲之男子以七千元買得，因當時伊身上只有
    一千元，所以只給他一千元，他說另外六千元如在田邊遇到他再給他即可，之後
    就沒有找到他云云。惟查上開ＹＫＱ－八七七號機車遭竊之事實，業據被害人丙
    ○於警訊時指訴明確，而ＭＩＩ－七九八號機車原屬已死亡之鄭啟東所有，於案
    發前二年多即已失竊，案發時懸掛於ＹＫＱ－八七七號機車上之情，亦據承辦員
    警乙○○結證屬實，有戶籍謄本、車籍作業系統－查詢認可資料、車輛竊盜、車
    牌失竊資料個別查詢報表－查詢車輛認可資料、贓物認領保管單各一件及機車相
    片三張附卷可稽，是上開ＹＫＱ－八七七號機車於八十九年五月二十四日遭竊，
    事後改掛ＭＩＩ－七九八號機車車牌，由被告使用中被查獲，已極明確。次查被
    告於警訊時供稱：該車是伊向一位一起喝酒之男子所借得使用，至今已使用一個
    月，而該名男子之姓名及住居所伊均不知道，亦不知如何連絡云云；於偵查中則
    改稱：伊在親戚之釣魚場，有一男子叫伊騎他的車（即本案失竊車）去買酒，隔
    天他說該車要賣伊，伊不要，因他有向伊借一千元，他說若怕，車子要讓伊騎云
    云；於本院訊問時再改稱：伊係以一千元向一陌生男子買的云云。其前後三次供
    詞反覆不一，是否屬實，至令人質疑；而該失竊機車價值約一萬八千元，已據被
    害人丙○於警訊時所陳明，則被告竟能以一千元之代價向一陌生男子買得，衡與
    常情不符；且其始終無法指出該名男子詳細之年籍資料以供本院傳訊，益證該名
    男子顯為其所杜撰。綜上所述，被告上開辯解，均係事後卸責之詞，不足採信，
    事證明確，被告犯行堪以認定。
二、核被告甲○○所為，係犯刑法第三百二十條第一項竊盜罪。爰審酌被告犯罪之動
    機、目的、手段、智識程度、素行、被害人所受損害，及其仍飾詞否認犯行、不
    知悔悟等一切情狀，量處如主文所示之刑，以資懲儆。
據上論斷，應依刑事訴訟法第二百九十九條第一項前段，刑法第三百二十條第一項，
罰金罰鍰提高標準條例第一條前段，判決如主文。
本案經檢察官劉仁慈到庭執行職務。
中      華      民      國      八十九      年    十    月     十一     日
                                         臺灣雲林地方法院刑事第一庭
                                             法  官  唐  光  義
右正本證明與原本無異。
如不服本判決，應於送達後十日內，向本院提出上訴狀。（須附繕本）
                                             書記官  陳  善  永
中      華      民      國      八十九      年    十    月     十一     日
刑法第三百二十條
意圖為自己或第三人不法之所有，而竊取他人之動產者，為竊盜罪，處五年以下有期
徒刑、拘役或五百元以下罰金。
意圖為自己或第三人不法之利益，而竊佔他人之不動產者，依前項之規定處斷。
前二項之未遂犯罰之。


司法院資訊處製作；財團法人民間司法改革基金會備份。
